臺灣高等法院刑事判決　　　　　　　　94年度上訴字第2067號
上　訴　人
即　被　告　甲○○
上列上訴人因違反毒品危害防制條例案件，不服臺灣桃園地方法
院94年度訴字第376號，中華民國94年3月31日第一審判決（起訴
案號：臺灣桃園地方法院檢察署93年度偵字第10209、10210、19
794號，93年度毒偵字第2610號）提起上訴，本院判決如下：
    主  文
原判決關於甲○○部分撤銷。
甲○○共同連續持有第一級毒品，處有期徒刑伍月。扣案海洛因
伍小包（淨重零點貳壹公克、零點壹陸公克、參點壹玖公克）、
安非他命參小包（毛重零點陸玖肆公克、壹點零陸貳公克），大
麻貳小包（毛重零點柒公克、零點陸公克）沒收銷燬之。又施用
第一級毒品，處有期徒刑拾壹月。扣案注射針筒貳拾支沒收。又
施用第第二級毒品，處有期徒刑玖月。扣案安非他命貳小包（毛
重貳點陸公克）沒收銷燬之，玻璃吸管貳支、酒精燈壹個、吸食
器壹組、分裝袋伍拾個沒收。應執行有期徒刑壹年拾壹月，扣案
海洛因伍小包（淨重零點貳壹公克、零點壹陸公克、參點壹玖公
克）、安非他命參小包（毛重零點陸玖肆公克、壹點零陸貳公克
），大麻貳小包（毛重零點柒公克、零點陸公克），安非他命貳
小包（毛重貳點陸公克）均沒收銷燬之。注射針筒貳拾支、玻璃
吸管貳支、酒精燈壹個、吸食器壹組、分裝袋伍拾個沒收。
    事  實
一、甲○○於民國（下同）88年間因犯竊盜罪經臺灣桃園地方法
    院88年度易緝字第171號判處有期徒刑1年6月，於89年1月7
    日確定，89年5月15日入監執行，92年3月7日因縮短刑期假
    釋出監（不構成累犯）。又於88年間因施用毒品案件，經施
    以強制戒治期滿，由臺灣桃園地方法院檢察署檢察官於89年
    5月9日以88年度偵緝字第826號、89年度戒偵字第278號為不
    起訴處分確定，再於89年間因施用毒品案件，經臺灣桃園地
    方法院檢察署檢察官以89年度毒偵字第2843號案提起公訴並
    聲請強制戒治，強制戒治部分於90年6月29日期滿，施用毒
    品犯行經臺灣桃園地方法院以89年度訴字第871號判處有期
    徒刑10月、8 月，應執行有期徒刑1年5月確定，於91年8月
    11日起接續執行（後因假釋經撤銷，現執行殘刑中）。
二、甲○○明知海洛因及安非他命分別為毒品危害防制條例公告
    之第1級與第2級毒品，未經許可，不得持有，甲○○竟未經
    許可而無故持有第1級毒品海洛因及第2級毒品安非他命，又
    恐其出門在外遭警查緝，於92年12月19日晚間7時許，在桃
    園縣桃園市○○○街147號7樓，將第1級毒品海洛因1小包（
    淨重0.21公克）及第2級毒品安非他命3小包（毛重0.694公
    克、1.062公克）委託羅嘉雯代為保管之。嗣於同日晚間9時
    許，甲○○與羅嘉雯相偕到桃園縣桃園市○○路133號「久
    久電子遊戲場」內，遇警臨檢，甲○○趁隙逃逸，羅嘉雯為
    警查獲，並扣得上開海洛因1小包（淨重0.21公克）及安非
    他命3小包（毛重0.694公克、1.062公克）。
三、甲○○承前共同持有第1級毒品之概括犯意，於93年4月9日
    晚間，甲○○又委託羅嘉雯代為保管海洛因1小包（淨重0.1
    6公克）而共同持有該毒品。嗣2人亦一同前往上址之久久遊
    樂場，至4月10日凌晨1時許，在上開久久遊樂場為警查獲，
    並在羅嘉雯身上扣得上開海洛因1小包（淨重0.16公克），
    甲○○則趁隙逃逸。
四、甲○○基於施用第1 級毒品海洛因及第2 級毒品安非他命之
 　 犯意，於93年6 月28日下午3 時30分為警採尿前回溯26小時
    及96小時之某時，在不詳地點施用海洛因及安非他命。嗣於
    同年6月27日晚間，甲○○又承前共同持有第1級毒品及第2
    級毒品之概括犯意，於外出時甲○○再將海洛因3小包（淨
    重3.19公克）、注射針筒20支及其持有之第2級毒品大麻1小
    包（毛重0.7公克）寄放在羅嘉雯身上。嗣於同日晚間8時50
    分許，在桃園縣中壢市○○路112號前，甲○○因另案遭通
    緝而為警查獲，並在羅嘉雯身上起獲前開毒品及針筒，復於
    甲○○所駕駛車牌4279─ＨＥ號自用小客車內扣得安非他命
    2小包（毛重共2.6公克）、吸食器1組及分裝袋50個，再於
    其中壢市○○路128 號住處房間內，起獲大麻1小包（毛重
    0.6公克）、煙斗1支、玻璃吸管2支、酒精燈1個等物。
五、案經桃園縣政府警察局大溪分局、中壢分局、大園分局報告
　　臺灣桃園地方法院檢察署檢察官偵查起訴。
    理  由
一、上揭事實業據被告甲○○坦承不諱，並經查獲之員警陳俊廷
    、方寧舟於偵查中證述明確，且先後3次扣案白粉、煙草經
    法務部調查局鑑驗，分別含有第1級毒品海洛因成分及第2級
    毒品大麻成分，白色或透明結晶粉末、黃色粉末經送行政院
    衛生署藥品管理局檢驗，則含有第2 級毒品安非他命成分，
    有法務部調查局調科壹字第080007219號、第000000000號、
    第000000000號、第000000000 號鑑定通知書4紙及行政院衛
    生署管制藥品管理局檢驗管檢字第0930001846號成績書1 紙
    附卷可稽。另甲○○施用第1級毒品海洛因及第2級毒品安非
    他命部分，復有臺灣檢驗科技股份有限公司之濫用藥物尿液
    檢驗報告1紙在卷，及扣案吸食器1組、玻璃吸管2枝、酒精
    燈1 個、注射針筒20支、分裝袋50個可為佐證。又被告甲○
    ○前因施用毒品案件，經施以強制戒治於90年6月29 日期滿
    等情，亦有臺灣高等法院被告前案紀錄表附卷足憑。綜上，
    被告甲○○與羅嘉雯共同持有第1級毒品，及甲○○施用第1
    、2級毒品之犯行均堪認定。
二、按海洛因、安非他命、大麻分屬毒品危害防制條例第2 條第
    1項、第2項規定之第1級毒品、第2級毒品。核被告甲○○係
    違反毒品危害防制條例第10條第1項施用第1 級毒品罪、第2
    項施用第2級毒品罪及第11條第1項持有第1級毒品罪、第2項
    持有第2級毒品罪。甲○○於93年6月27日為警查獲持有海洛
    因及安非他命之低度行為，為施用之高度行為所吸收不另論
    罪。甲○○就持有第1級毒品及第2級毒品之犯行，與羅嘉雯
    間有犯意聯絡及行為分擔，為共同正犯。甲○○先後多次持
    有第1級毒品及第2級毒品之犯行，均時間緊接，方法相同，
    顯係基於概括犯意反覆為之，為連續犯，應依刑法第56條規
    定各論以一罪，並均加重其刑。甲○○以一行為同時持有第
    1級毒品及第2級毒品，為想像競合犯，應依刑法第55條規定
    論以較重之連續持有第1 級毒品罪。甲○○所犯上開連續持
    有第1級毒品及施用第1、2 級毒品三罪間，犯意各別、罪名
    互異，應分論併罰。
三、原審予以論罪科刑，固非無見，惟按受有期徒刑之執行完畢
    ，或受無期徒刑或有期徒刑一部之執行而赦免後，5 年以內
    再犯有期徒刑以上之罪者，為累犯，加重本刑至二分之一，
    刑法第47條定有明文。是累犯之成立，以曾受有期徒刑之執
    行完畢，或受無期徒刑或有期徒刑一部之執行而赦免後，5
    年以內再犯有期徒刑以上之罪為要件，故尚在徒刑執行中更
    犯有期徒刑以上之罪者，即不得依累犯之例論科（最高法院
    29年上字第258 號判例意旨參照）。經查，本案被告甲○○
    前於88年間所犯之竊盜罪，業經臺灣桃園地方法院以88年度
    易緝字第171號判處有期徒刑1年6月，嗣於89年1月7日確定
    ，被告於89年5月15日入監執行，92年3月7日因縮短刑期假
    釋出監，有臺灣高等法院被告全國前案紀錄表在卷可稽，是
    被告前所犯之竊盜罪，尚未執行完畢，原審遽認業已執行完
    畢，並就本案論以累犯，適用法律，難謂無誤。被告上訴，
    執此指摘原判決不當，為有理由，自應由本院將原判決關於
    甲○○部分撤銷改判。爰審酌被告共同持有毒品及施用毒品
    之動機、目的、手段，犯行所生之危害，於92年12月19日經
    警查獲後猶不知悛悔，復再度持有及施用毒品為警一再查獲
    ，惟犯後坦承犯行態度良好等一切情狀，量處如主文所示之
    刑。
四、扣案海洛因5 小包（淨重0.21公克、0.16公克、3.19公克）
    、安非他命3小包（毛重0.694公克、1.062公克）、2小包（
    毛重2.6公克），大麻2小包（毛重0.7公克、0.6公克），屬
    毒品危害防制條例第2條第2項第1、2款之第1、2級毒品，不
    問屬於犯人與否，應依同條例第18條第1 項前段沒收銷燬之
    。玻璃吸管2支、酒精燈1個、注射針筒20支、分裝袋50個、
    吸食器1 組為被告甲○○所有供犯罪所用之物，應依刑法第
    38條第1 項第2款宣告沒收。扣案煙斗1支不能證明為甲○○
    施用毒品犯罪所用之物，爰不予宣告沒收。
據上論斷，應依刑事訴訟法第369條第1項前段、第364條、第299
條第1 項前段，毒品危害防制條例第10條第1項、第2項、第11條
第1項、第2項、第18條第1 項前段，刑法第11條前段、第28條、
第56條、第55條、第41條第1項前段、第38條第1項第2 款、第51
條第5 款，罰金罰鍰提高標準條例第2條，判決如主文。
本案經檢察官賴俊雄到庭執行職務。
中　　華　　民　　國　　94　　年　　8 　　月　　5 　　日
　　　　　　　　　刑事第二十庭審判長法　官  陳貽男
　　　　　　　　　　　　　　　　　  法　官  李世貴
　　　　　　　　　　　　　　　　　  法　官  許仕楓
以上正本證明與原本無異。
施用第一級毒品部分如不服本判決應於收受送達後十日內向本院
提出上訴書狀，其未敘述上訴之理由者並得於提起上訴後十日內
向本院補提理由書（均須按他造當事人之人數附繕本）。
其餘不得上訴。
                                    書記官  楊麗雪
中　　華　　民　　國　　94　　年　　8　　 月　　8　　 日
附錄：本案論罪科刑法條全文
毒品危害防制條例10條
施用第一級毒品者，處六月以上五年以下有期徒刑。
施用第二級毒品者，處三年以下有期徒刑。
毒品危害防制條例11條
持有第一級毒品者，處三年以下有期徒刑、拘役或新臺幣五萬元
以下罰金。
持有第二級毒品者，處二年以下有期徒刑、拘役或新臺幣三萬元
以下罰金。
持有專供製造或施用第一、二級毒品之器具者，處一年以下有期
徒刑、拘役或新臺幣一萬元以下罰金。
持有毒品達一定數量者，加重其刑至二分之一，其標準由行政院
定之。
